【裁判字號】    97,上易,1190
【裁判日期】    970806
【裁判案由】    竊盜
【裁判全文】
臺灣高等法院臺中分院刑事判決        97年度上易字第1190號
上  訴  人
即  被  告  乙○○
上列上訴人因竊盜案件，不服臺灣苗栗地方法院97年度易字第
385號中華民國97年5月19日第一審判決（起訴案號：臺灣苗栗地
方法院檢察署97年度偵字第1754號），提起上訴，本院判決如下
：
    主  文
上訴駁回。
    事  實及理  由
一、本案經本院審理結果，認第一審判決認事用法及量刑均無不
    當，應予維持，並引第一審判決書記載之事實、證據及理由
    。（如附件）
二、被告上訴意旨略以：伊因父親生病請假回家，在街上偶遇友
    人即原審共同被告黎振銀，要求伊幫忙搬東西，伊不知本案
    之鋼鐵係他人所有，伊無竊盜犯意云云。
三、本院查：
  (一)被告乙○○確有前揭竊盜犯行，迭據其分別於警詢、檢察官
    偵查及原審法院審理時坦承在卷，核與證人即原審共同被告
    黎振銀證述情節相符，並有卷附之贓物認領保管單1紙及當
    場查獲之行竊工具電鋸1具、發電機1臺、手搖鍊猴1支及延
    長線、繩索各1捆扣案可佐，其於本院審理時，空言否認竊
    盜犯意，顯非可採。
  (二)原審因而適用刑事訴訟法第299條第1項前段，刑法第28條、
    第321條第1項第3款、第47條第1項、第38條第1項第2款等規
    定，並審酌被告之品行、犯罪之動機、目的、手段、所生之
    危害及犯罪後態度等一切情狀，量處有期徒刑八月，其認事
    用法核無違誤，量刑亦屬允當，上訴意旨猶執前詞否認犯罪
    ，其上訴為無理由，應予駁回。
四、據上論斷，應依刑事訴訟法第373條、第368條，判決如主文
    。
本案經檢察官丙○○到庭執行職務。
中    華    民    國    97    年    8    月     6    日
            刑事第四庭    審判長法  官  洪  耀  宗
                                法  官  江  德  千
                                法  官  劉  登  俊
上列正本證明與原本無異。
不得上訴。
                                書記官  粘  銘  環
中    華    民    國    97    年    8     月    7     日
附件
臺灣苗栗地方法院刑事判決               97年度易字第385號
公  訴  人  臺灣苗栗地方法院檢察署檢察官
被      告  黎振銀  男  32歲（民國○○年○月○日生）
                    國民身分證統一編號：Ｚ000000000號
                    住苗栗縣南庄鄉東河村10鄰14號
                    （現羈押於臺灣苗栗看守所中）
            乙○○  男  34歲（民國○○年○月○○日生）
                    國民身分證統一編號：Ｚ000000000號
                    住苗栗縣南庄鄉南江村10鄰石坑16號
                    住桃園縣平鎮市○○路○段30巷17號
上列被告等因竊盜案件，經檢察官提起公訴（97年度偵字第1754
號），本院依簡式審判程序判決如下：
    主  文
黎振銀共同犯攜帶兇器竊盜罪，累犯，處有期徒刑壹年，扣案之
電鋸壹支、手搖鍊猴壹支、延長線壹捆、繩索壹捆均沒收。
乙○○共同犯攜帶兇器竊盜罪，累犯，處有期徒刑捌月，扣案之
電鋸壹具、手搖鍊猴壹支及延長線壹捆、繩索壹捆均沒收。
    犯罪事實及理由
一、犯罪事實：黎振銀前因竊盜案件，分別經法院判處有期徒刑
    1 年、6 月、8 月、4 月及7 月確定，嗣經減刑為6 月、3
    月、4 月、2 月及3 月又15日，甫於民國97年1 月5 日執行
    完畢（構成累犯）。乙○○前因違反毒品危害防制條例案件
    ，經本院於94年3 月2 日以94年度易字第20號判決判處有期
    徒刑8 月，甫於94年8 月2 日執行完畢（構成累犯）。渠等
    均未悔改，與胡忠義及胡君平（均另案偵查中）共同基於意
    圖為自己不法所有之竊盜犯意聯絡，於97年4 月9 日15時20
    分許，持客觀上足以危害人之生命、身體安全可供兇器使用
    之電鋸1 支，及發電機1 臺、手搖鍊猴1 支及延長線、繩索
    各1 捆等物，至甲○○所搭建位於苗栗縣南庄鄉○○里○段
    北獅里興小段155 －40地號之鐵皮屋內，共同竊取其所有置
    放於該鐵皮屋內之H 型鋼鐵1 支、C 型鋼鐵3 支，得手後共
    同搬運至渠等使用之自用小貨車上，正欲駛離現場時即同日
    17時許，為警所當場查獲，並扣得渠等竊取之H 型鋼鐵1 支
    及C 型鋼鐵3 支（均已發還甲○○）及供行竊使用之電鋸1
    支、發電機1 臺、手搖鍊猴1 支及延長線、繩索各1 捆等，
    始查獲上情。
二、證據名稱：
（一）被告黎振銀、乙○○2 人於審理中之自白。
（二）證人即被害人甲○○於警詢時之證述。
（三）贓物認領保管單1 紙。
（四﹞扣案之電鋸1 具、發電機1 臺、手搖鍊猴1 支及延長線、
      繩索各1 捆。
三、量刑之說明：
    審酌被告黎振銀前有如事實欄所示之多數竊盜前科，爰量處
    較重於被告乙○○之刑如主文所示。
四、有關沒收：
    (一)被告乙○○所有持供本件竊盜犯行使用之扣案電鋸1 具、
      手搖鍊猴1 支及延長線、繩索各1 捆等物，均依刑法第38
      條第1 項第2 款之規定，宣告沒收。
    (二)至扣案之發電機1 臺既係被告2 人向電器行所承租之物，
      業據被告2 人於檢察官偵查中供述在卷（參見臺灣苗栗地
      方法院檢察署97年偵字第1754號偵查卷第6 頁），又無其
      他積極證據可證明為被告2 人所有，顯非屬於被告2 人之
      物，爰不予宣告沒收，附此敘明。
五、應適用之法條：
（一）刑事訴訟法第273 條之1 第1 項、第299 條第1 項前段、
      第310 條之2、第454 條第1 項。
（二）刑法第28條、第321 條第1 項第3 款、第47條第1 項、第
      38條第1 項第2 款。
六、本判決係依刑事訴訟法第310 條之2 、第454 條第1 項製作
    。如不服本判決，應於判決送達之日起10日內，向本院提起
    上訴。
本案經檢察官黃俊鳴到庭執行職務。
中    華    民    國    97    年    5     月    19    日
                  刑事第二庭    法  官  楊  清  益
以上正本證明與原本無異。
如不服本判決，應於判決送達後10日內向本院提出上訴狀（應抄
附繕本），其未敘述上訴理由者，應於上訴期間屆滿後20日內補
提理由書狀於本院，上訴於臺灣高等法院臺中分院。告訴人或被
害人如對於本判決不服者，應具備理由請求檢察官上訴，其上訴
期間之計算係以檢察官收受判決正本之日期為準。
                                書記官  蘇  文  熙
中    華    民    國    97    年    5     月    20    日
附記論罪之法條全文：
刑法第321 條第1 項第3 款：
犯竊盜罪而有左列情形之一者，處6 月以上、5 年以下有期徒刑
：
三  攜帶兇器而犯之者。


司法院資訊處製作；財團法人民間司法改革基金會備份。
